【裁判字號】    98,訴,408
【裁判日期】    980416
【裁判案由】    違反毒品危害防制條例
【裁判全文】
臺灣臺南地方法院刑事判決               98年度訴字第408號
公  訴  人  臺灣臺南地方法院檢察署檢察官
被      告  乙○○
                    （現在臺灣臺南監獄臺南分監執行中）
上列被告因違反毒品危害防制條例等案件，經檢察官提起公訴（
98度毒偵字第166號），被告就被訴事實為有罪之陳述，本院合
議庭裁定由受命法官獨任進行簡式審判程序，判決如下：
    主  文
乙○○施用第一級毒品，處有期徒刑柒月；又施用第二級毒品，
處有期徒刑伍月，扣案之第二級毒品安非他命壹包（毛重零點柒
肆公克）沒收銷燬之。應執行有期徒刑拾月，扣案之第二級毒品
安非他命壹包（毛重零點柒肆公克）沒收銷燬之。
    事  實
一、乙○○曾因施用毒品案件，經本院以九十六年度毒聲字第三
    四七號裁定送觀察、勒戒後，認無繼續施用毒品之傾向，於
    民國九十六年十一月十四日執行完畢釋放出所，並由臺灣臺
    南地方法院檢察署檢察官以九十六年度毒偵緝字第二四一號
    為不起訴處分確定在案。詎乙○○猶不知戒絕惡習，明知海
    洛因、安非他命係毒品危害防制條例所規定之第一級、第二
    級毒品，不得非法持有、施用，竟於前開觀察、勒戒執行完
    畢釋放後五年內，另基於施用第一級毒品海洛因及第二級毒
    品安非他命之犯意，分別於九十八年一月十一日晚上某時許
    在臺南市某公廁內，及同年月十二日上午四時許在臺南市○
    ○○路某加油站廁所內，以將海洛因摻在香菸內及將安非他
    命置於玻璃球內燒烤成煙吸食之方式，分別施用第一級毒品
    海洛因及第二級毒品安非他命各一次。嗣於九十八年一月十
    二日下午一時三十分許，乙○○在臺南市○區○○○路與健
    康路交岔路口之「文具王國」前，因另案為警緝獲，當場在
    其襪子內扣得其施用剩下之第二級毒品安非他命一包（毛重
    零點柒肆公克），並經其同意採集尿液送驗結果，分呈安非
    他命類及嗎啡陽性反應，而查知上情。
二、案經臺南市警察局第三分局報請臺灣臺南地方法院檢察署檢
    察官偵查起訴。
    理  由
一、按本件被告乙○○所犯為死刑、無期徒刑、最輕本刑三年以
    上有期徒刑以外之罪，亦非屬高等法院管轄之第一審案件，
    其於本院準備程序及審理中，就被訴事實為有罪之陳述，經
    告知簡式審判程序之旨，並聽取檢察官、被告之意見後，本
    院合議庭依刑事訴訟法第二百七十三條之一第一項裁定進行
    簡式審判程序，是本案之證據調查，依同法第二百七十三條
    之二之規定，不受同法第第一百五十九條第一項、第一百六
    十一條之二、第一百六十一條之三、第一百六十三條之一及
    第一百六十四條至第一百七十條所規定證據能力認定及調查
    方式之限制，合先敘明。
二、上開事實業經被告乙○○於警詢及偵審時坦承不諱，且其九
    十八年一月十二日為警所採集之尿液檢體，經送檢驗結果，
    分呈嗎啡陽性反應（按海洛因係由嗎啡經化學合成而製得，
    經注射進入人體後，因代謝分解成嗎啡，因此施打海洛因後
    ，由尿液中檢驗結果仍為嗎啡反應）及安非他命類陽性反應
    等情，有長榮大學九十八年一月十九日出具之確認報告暨臺
    南市警察局第三分局偵辦乙○○涉嫌毒品危害防制條例案送
    驗尿液及年籍對照表各一份（見偵查卷第八頁、警卷第四頁
    ）在卷可稽。又扣案之白色結晶一包，經臺南市警察局第三
    分局以聯勤二○四廠製造之毒品檢驗盒試劑檢驗結果，呈安
    非他命反應一情，亦有臺南市警察局第三分局查獲乙○○涉
    毒品案初步檢驗報告書一份（見警卷第三頁）附卷可按，足
    見被告上開自白核與事實相符，應可採信。再被告有如事實
    欄所示之經觀察、勒戒執行完畢釋放之情，有臺灣高等法院
    被告前案紀錄表在卷可佐，顯見其係於上開觀察、勒戒執行
    完畢釋放後，五年內再犯本案施用第一級、第二級毒品之罪
    ，事證明確，被告犯行堪以認定，應依法論科。
三、按海洛因、安非他命係毒品危害防制條例第二條第二項第一
    款、第二款所明定之第一級、第二級毒品，不得非法持有、
    施用。核被告所為，係犯毒品危害防制條例第十條第一項之
    施用第一級毒品罪及同條第二項之施用第二級毒品罪。又被
    告施用第一級毒品海洛因前持有海洛因，及其施用第二級毒
    品安非他命前後持有安非他命之低度行為，應分別為施用海
    洛因、安非他命之高度行為所吸收，均不另論罪。被告所犯
    上開施用第一級、第二級毒品二罪間，犯意各別，行為互殊
    ，應予分論併罰。爰審酌海洛因、安非他命戕害身心，而被
    告前因施用毒品經送觀察勒戒處分後，猶不思戒絕革除惡習
    ，再為本件犯罪，顯未因前所受觀察勒戒處分而記取教訓，
    惟其施用毒品所生危害，實以自戕身心健康為主，對於他人
    生命、身體、財產等法益，尚無明顯而重大之實害，兼衡其
    犯罪後坦承犯行等一切情狀，就其所為上開施用第一級及第
    二級毒品犯行，分別量處如主文所示之刑，並定其應執行之
    刑。另扣案之安非他命一包（毛重○‧七四公克），係屬查
    獲之毒品，不問屬於犯人與否，應依毒品危害防制條例第十
    八條第一項前段規定宣告沒收銷燬之。
據上論斷，應依刑事訴訟法第二百七十三條之一第一項、第二百
九十九條第一項前段，毒品危害防制條例第十條第一項、第二項
、第十八條第一項前段，刑法第十一條前段、第五十一條第五款
，判決如主文。
本案經檢察官甲○○到庭執行職務。
中    華    民    國    98    年    4     月    16    日
                  刑事第九庭    法  官  林欣玲
以上正本證明與原本無異。
如不服本判決應於收受本判後10日內向本院提出上訴書狀，並應
敘述具體理由。其未敘述上訴理由者，應於上訴期間屆滿後20日
內向本院補提理由書狀（均須按他造當事人之人數附繕本）「切
勿逕送上級法院」。              書記官  鄭佩玉
中    華    民    國    98    年    4     月    16    日
附錄本案論罪科刑法條：
毒品危害防制條例第10條
施用第一級毒品者，處 6 月以上 5 年以下有期徒刑。
施用第二級毒品者，處 3 年以下有期徒刑。


司法院資訊處製作；財團法人民間司法改革基金會備份。
